臺灣臺北地方法院交通事件裁定　　　　　　　　　　九十三年度交聲字第七五九號
　　異　議　人
　　即受處分人　甲○○
右列受處分人因違反道路交通管理處罰條例案件，對於臺北市交通事件裁決所民國九
十三年七月二十八日所為之處分（原處分案號：北市裁三字第裁二二─一Ａ0000
000號、第裁二二─ＡＳ0000000號），聲明異議，本院裁定如左：
    主  文
異議均駁回。
    理  由
一、按禁止臨時停車線為紅色實線，用以指示禁止臨時停車路段，道路交通標誌標線
    號誌設置規則第一百六十九條第一項、第二項定有明文。又設有禁止臨時停車標
    線處所不得臨時停車；且禁止臨時停車處所不得停車，道路交通安全規則第一百
    十一條第一項第三款、第一百十二條第一項第一款亦定之甚詳。而汽車駕駛人在
    禁止臨時停車處所停車者，處新臺幣（下同）六百元以上一千二百元以下罰鍰，
    道路交通管理處罰條例第五十六條第一項第一款復有明定。
二、本件異議人即受處分人甲○○於九十三年六月二十三日上午十時五十分、同月二
    十七日上午十時十六分，分別停放其所有車牌號碼Ｖ七─四九三三號自用小客車
    ，在臺北市○○路○段七七巷十號、十二號前之劃有禁止臨時停車紅色標線處，
    經臺北市停車管理處交通助理員林鴻源、臺北市政府警察局交通警察大隊第三組
    組員蔡坤佑各拍照採證後，以受處分人違反道路交通管理處罰條例第五十六條第
    一項第一款規定之行為逕行舉發。嗣受處分人雖向臺北市停車管理處提出申訴，
    然經該舉發單位調查結果，仍認受處分人有前開違規行為，原處分機關乃於九十
    三年七月二十八日依道路交通管理處罰條例第五十六條第一項第一款規定，裁處
    受處分人罰鍰各九百元。異議人固坦承有於前揭時、地，停放其所有之車牌號碼
    Ｖ七─四九三三號自用小客車之事實，惟辯稱：其曾與交通管制工程處負責人員
    聯繫，該人員表示：上揭十號門口路段雖不符紅色禁停標線設立標準，但該社區
    主委以消防之理由多次要求設立，並表示若不設立則公務單位要面對將來消防責
    任，公務單位在壓力下只好設立；而七七巷九二弄愛眉山莊前則係該社區○○○
    ○路段雖為道路用地但未實際徵收，故社區以所有人之立場要求設立禁停標線，
    公務單位難以拒絕。然異議人認：上揭七七巷十號門口路段經實際丈量，二側人
    行道寬度分別為三．九公尺、三．八公尺，路寬七．九公尺顯然屬極寬之巷道，
    且無消防栓、非路口，消防及一般車輛通行無虞，以消防理由設立禁停標線實屬
    牽強；況該巷道僅該社區門口禁停，其他部分均無禁停，若停車確影響消防安全
    ，是否其他社區之消防安全未受公務單位重視，且消防車之通行亦需其他路段配
    合，僅該住宅門口禁停如何確保消防車之出入通暢；至七七巷九二弄愛眉山莊前
    實際丈量單側人行道一．四五公尺，路寬八．二公尺，亦顯然無消防安全之虞，
    雖該路段並未實際徵收，但既以私人物業之邏輯要求設立禁停標線，又何以公眾
    使用規則之道路交通管理條例管理違規停車云云。經查，受處分人於九十三年六
    月二十三日上午十時五十分、同月二十七日上午十時十六分，將其所有前揭車輛
    ，停放在臺北市○○路○段七七巷十號、十二號前之劃有禁止臨時停車紅色標線
    處之事實，業經受處分人自承在卷，並有原採證照片二張附卷可稽，堪認為實在
    ；而該辛亥路四段七七巷十號之紅線，係臺北市交通管制工程處合法列管，亦有
    該處九十三年七月十四日北市交工程字第○九三三二四六九二○○號函在卷可據
    。且道路交通安全規則第一百十一條第一項第一款至第五款、第一百十二條第一
    項第一款至第十六款，分別就汽車臨時停車、停車為不同之規定，故縱上開路段
    無消防栓、亦非路口、消防車出入口（規定於第一百十一條第一項第二款），亦
    無礙本件受處分人乃違反前揭規則第一百條十一條第一項第三款、第一百十二條
    第一項第一款之違規事實。至設置禁止臨時停車標線，尤屬權責機關之權限，尚
    非受處分人所得置喙，受處分人上開所辯，均無足採。受處分人確於上揭時地，
    將其所有前揭汽車停放在劃有紅色實線之禁止臨時停車處所之違規事實，洵堪認
    定。從而，原處分機關依違反道路交通管理處罰條例第五十六條第一項第一款、
    及道路交通管理事件統一裁罰基準表之規定，各裁處受處分人罰鍰九百元，核無
    不當。本件聲明異議均無理由，應予駁回。
據上論斷，應依道路交通案件處理辦法第十九條，裁定如主文。
中　　　華　　　民　　　國　　九十三　　年　　　八　　　月　　 十一 　　日
                                臺灣臺北地方法院交通法庭
                                              法　官  王  幸  華
右正本證明與原本無異
如不服本裁定應於送達後五日內向本院提出抗告狀
                                              書記官  陳  泰  寧
中　　　華　　　民　　　國　　九十三　　年　　　八　　　月　　 十六 　　日
